臺灣苗栗地方法院刑事判決　　　　　　　94年度簡上字第16號
上　訴　人　臺灣苗栗地方法院檢察署檢察官
被　　　告　甲○○
上列被告因竊盜案件，檢察官不服本院簡易庭於中華民國94年1
月14日所為94年度苗簡字第4 號第一審簡易判決（聲請簡易判決
處刑書案號：臺灣苗栗地方法院檢察署93年度速偵字第505 號）
，提起上訴及移送併案審理（94年度撤緩偵字第32號），本院合
議庭判決如下：
    主  文
原判決撤銷。
甲○○連續竊盜，處有期徒刑參月，如易科罰金，以參佰元折算
壹日。
    事  實
一、甲○○基於意圖為自己不法所有之概括犯意，先於民國93年
    7 月7 日上午11時20分許，在苗栗縣頭份鎮○○路484 號「
    鎮聯社」賣場內，竊取貨架上價值新台幣（下同）75元之紅
    標米酒1 瓶後，放入自己之褲袋內準備攜回烹煮食用，嗣為
    店長丙○○發覺，而於店門口將其阻止後報警處理，並扣得
    米酒1 瓶。再於同年12月21日10時30分許，在苗栗縣頭份鎮
    ○○路155 號頭聯社大賣場內，竊得價值284 元之「八八坑
    道陳年高梁酒」1 瓶後，旋即藏放於自己衣物內，於步出該
    大賣場時，觸動電子防盜閘門，致警鈴大作，當場為店員乙
    ○○攔阻並報警處理，並當場扣得高梁酒1 瓶。
二、案經苗栗縣警察局頭份分局移送台灣苗栗地方法院檢察署檢
    察官偵查後聲請以簡易判決處刑及移送併案審理。
　　理  由
一、訊據被告甲○○對於上揭犯罪事實均坦承不諱，核與被害人
    丙○○、乙○○指訴之情節一致，復有贓物認領保管單2紙
    、現場相片6 張、錄影帶翻拍相片1 張等在卷足憑。被告自
    白顯與事實相符，堪信為真實。是本件事證明確，被告竊盜
    犯行洵足認定，應依法論科。
二、核被告所為，係犯刑法第320 條第1 項普通竊盜罪。又被告
    先後2 次竊盜犯行，時間緊接，所犯係構成要件相同之罪名
    ，顯係基於概括犯意而為之，為連續犯，應依刑法第56條之
    規定加重其刑。原審以被告犯行明確而予以論罪科刑，固非
    無見，惟被告於93年7 月7 日之竊盜犯行與檢察官所聲請簡
    易判決處刑之犯行有連續犯之裁判上一罪關係，應為聲請效
    力所及，原審未及審酌，公訴人上訴意旨指摘及此，為有理
    由，應由本院將原審判決撤銷改判。本院審酌被告素行尚佳
    ，因腳殘疾，致謀生困難，而連續犯本件竊盜罪，惟犯罪手
    段尚輕、竊取之物品均價值低廉（共計僅359 元），足徵其
    尚無明顯惡性，及犯後坦承罪行態度良好等一切情狀，爰量
    處如主文所示之刑，並諭知易科罰金之折算標準。至公訴人
    具體求處有期徒刑5 月，經本院綜合上情，認尚嫌過重，應
    以主文所示之刑為允當。
據上論斷，應依刑事訴訟法第455 條之1第1項、第3 項、第364
條、第369 條第1 項前段、第299 條第1 項前段，刑法第56條、
第320 條第1 項、第41條第1 項前段，罰金罰鍰提高標準條例第
1 條前段、第2條，判決如主文。
本案經檢察官郭靜文到庭執行職務。
中　　華　　民　　國　　94　　年　　7 　　月　　11　　日
                  刑事第二庭   審判長 法　官  林 燦 都
                                      法　官  顧 正 德
                                      法　官  黃 怡 玲
以上正本證明與原本無異。
本判決不得上訴。
                                      書記官  蘇 文 熙
中　　華　　民　　國　　94　　年　　7 　　月　　11　　日
附錄引用法條全文：
中華民國刑法第320 條第1項
意圖為自己或第三人不法之所有，而竊取他人之動產者，為竊盜
罪，處5 年以下有期徒刑、拘役或500 元以下罰金。
